臺灣臺南地方法院刑事判決　　　　　　　　　　　　　　九十年度訴字第九九一號
　　公　訴　人　臺灣台南地方法院檢察署檢察官
　　被　　　告　甲○○
　　指定辯護人　本院公設辯護人丙○○
右列被告因違反毒品危害防制條例案件，經檢察官提起公訴（九十年度偵緝字第四一
六號），本院判決如左：
    主  文
甲○○連續販賣第一級毒品，處有期徒刑伍年貳月。扣案之海洛因捌小包（驗餘淨重
壹點捌壹公克）沒收銷燬之，0000000000號呼叫器壹個、分裝空塑膠袋壹
包均沒收，販賣第一級毒品所得新臺幣參仟元沒收，如全部或一部不能沒收時，以其
財產抵償之。
    事  實
一、甲○○綽號「阿妹」，基於販賣第一級毒品海洛因（以下簡稱海洛因）以牟利之
    概括犯意，於民國（下同）九十年三月七日，由戊○○或其妻丁○○以0000
    000000號行動電話撥打甲○○之0000000000號呼叫器與之聯絡
    ，甲○○再以0000000000號或其他不詳號碼之行動電話回覆戊○○，
    二人並約定交付海洛因之時間、地點及金額後，甲○○即攜重量不詳之海洛因至
    台南市市立醫院附近交付予戊○○，同時收取價款新台幣（下同）一千元，復於
    同年月十八日，戊○○與其妻丁○○及甲○○再以同一方式相互聯絡及約定後，
    甲○○遂攜重量不詳之海洛因至台南市文化中心旁茶大茶藝館內交付予戊○○，
    同時收取價款二千元，而連續販賣毒品海洛因二次。嗣於同年月二十七日十一時
    四十分許，戊○○因涉嫌施用毒品，在台南市○○路○段一四一巷五五號之一七
    樓為警查獲，並供出上情後，員警遂要求戊○○佯裝欲再購買毒品海洛因，而撥
    打上開呼叫器與甲○○聯絡，甲○○乃以0000000000號行動電話回覆
    戊○○並約定在前開茶大茶藝館內交易價款三千元之海洛因，甲○○便於同日十
    三時三十分許，攜帶海洛因至前開茶大茶藝館內欲販賣予戊○○時，為埋伏附近
    之員警當場查獲而未遂，並自甲○○身上扣得海洛因八小包（驗餘淨重一．八一
    公克）及供販毒所用之0000000000號呼叫器一個，並在台南縣仁德鄉
    ○○路○段六三○巷三二號甲○○住處查扣得甲○○所有預備販賣毒品所用之分
    裝塑膠袋一包。甲○○並供出毒品來源，檢警因而破獲乙○○販賣第一級毒品之
    事證，經起訴後判刑確定。
二、案經台南市警察局第二分局報請台灣台南地方法院檢察署檢察官偵查起訴。
    理  由
一、訊據被告甲○○對右揭犯罪事實供承不諱，核與證人戊○○、丁○○證述曾向被
    告甲○○購買海洛因等情與證人即台南市警察局第二分局刑事小隊長康春興結證
    情節相符，復有卷附之0000000000號呼叫器、0000000000
    號及0000000000號行動電話通聯紀錄各一份，與扣案之海洛因八小包
    （驗餘淨重一．八一公克）和0000000000號呼叫器一個可稽，又扣案
    之海洛因八小包經鑑定結果，確屬第一級毒品海洛因無訛，有法務部調查局九十
    年四月二十五日出具之鑑定通知書一紙在卷可按。本件事證明確，被告犯行足堪
    認定。
二、核被告甲○○第一、二次販賣海洛因之行為，係犯毒品危害防制條例第四條第一
    項之販賣第一級毒品既遂罪，其第三次販賣海洛因為警查獲而未完成交易之行為
    ，係犯同條第五項、第一項之販賣第一級毒品未遂罪。證人戊○○供述向被告購
    買海洛因後，經警授意以電話與被告聯絡，佯稱欲再購買海洛因，雖無實際購毒
    之真意，但被告甲○○既有販毒之故意，且依約攜帶毒品前往交付，即已著手實
    施販毒之行為，惟證人戊○○原無買受毒品之意思，其虛與被告買賣毒品，意在
    求得人贓俱獲，故形式上縱已互為交付毒品及價金，然事實上仍不能真正完成買
    賣毒品之行為，前開行為應僅論以該條例第四條第五項、第一項之販賣第一級毒
    品未遂罪。被告甲○○持有海洛因之低度行為，應為販賣之高度行為所吸收，不
    另論罪。被告先後二次販賣第一級毒品既遂及一次販賣第一級毒品未遂之犯行，
    時間緊接，方法相同，觸犯構成要件相同之罪名，顯係基於概括犯意反覆為之，
    為連續犯，應依刑法第五十六條之規定論以一個連續販賣第一級毒品既遂罪，惟
    因被告所犯毒品危害防制條例第四條第一項之販賣第一級毒品罪部分，其法定本
    刑為無期徒刑或死刑，依刑法第六十五條第一項及第六十四條第一項之規定，不
    得加重，附此說明。又被告供出毒品來源，台南市警察局第二分局因而於九十年
    三月二十七日十六時五十分許，在高雄縣林園鄉○○路○段三００號前查獲乙○○（業經起訴送審並判決確定，有台灣台南地方法院檢察署九十年度偵字第三七
    九二號起訴書及台灣高雄地方法院九十年度訴字第一八○八號判決在卷可考），
    依毒品危害防制條例十七條規定，減輕其刑。再被告販買海洛因予他人施用，固
    戕害他人之身心，惟念其對重典之認識不夠深切，且販毒數量不多，與販賣毒品
    之數量達數公斤之危害情形不同，誠屬法重情輕，倘對其販賣海洛因之犯行科以
    法定最輕刑之無期徒刑，猶嫌過重，衡情尚有可憫恕之處，爰依刑法第五十九條
    規定，遞減輕其刑。爰審酌被告販賣海洛因足以使購買施用者導致精神障礙、性
    格異常，甚至造成生命危險之成癮性，戕害國人身體健康，且有危害社會安全之
    虞，惡性非輕，惟姑念其年紀尚微，若能知所警惕而有悔悟之心，則仍有良好前
    景，其因一時貪欲致罹刑章，而販賣之次數及數量非甚、所得利益及犯後態度良
    好、尚知悔悟等一切情狀，量處如主文所示之刑。扣案之海洛因八小包（驗餘淨
    重一．八一公克），應依毒品危害防制條例第十八條第一項前段之規定，宣告沒
    收銷燬之。另扣案之0000000000號呼叫器一個、分裝空塑膠袋一包，
    係被告所有供其販毒所用之物，業據被告供明在卷，應依同條例第十九條第一項
    之規定併予宣告沒收，至販賣毒品所得三千元，應依同條例第十九條第一項之規
    定諭知沒收，如全部或一部不能沒收時，以其財產抵償之。
三、公訴意旨另以：被告甲○○，基於意圖營利之概括犯意，以000000000
    0號呼叫器及0000000000號與其他不詳號碼之行動電話作為對外聯絡
    工具，自九十年三月初起至同年月二十日間止，連續在台南市市立醫院及台南市
    文化中心旁茶大茶藝館內等處，以新臺幣二千元或三千元不等之價格，販買第一
    級毒品海洛因予戊○○約十多次，因認被告涉有毒品危害防制條例第四條第一項
    之販賣第一級毒品罪嫌。惟按犯罪事實應依證據認定之，無證據不得推定其犯罪
    事實，刑事訴訟法第一百五十四條定有明文。又犯罪事實之認定，應憑真實之證
    據，倘證據是否真實尚欠明確，自難以擬制推測之方法，為其判斷之基礎；而認
    定犯罪事實之證據係指足以認定被告確有犯罪行為之積極證據而言，該項證據自
    須適合於被告犯罪事實之認定，始得採為斷罪資料，最高法院五十三年著有臺上
    字第六五六號、二十九年上字第三一０五號判例。且刑事訴訟上證明之資料，無
    論其為直接或間接證據，均須達於通常一般之人均不致有所懷疑，而得確信其為
    真實之程度，始得據為有罪之認定，若其關於被告是否犯罪之證明未能達此程度
    ，而有合理懷疑之存在，致使無從形成有罪之確信，根據「罪證有疑，利於被告
    」之證據法則，即不得遽為不利被告之認定，亦有最高法院七十六年度臺上字第
    四九八六號判例可稽。其以情況證據（即間接證據）斷罪時，尤須基於該證據在
    直接關係上所可證明之他項情況事實，本乎推理作用足以確證被告有罪，方為合
    法，不得徒憑主觀上之推想，將一般經驗上有利被告之其他合理情況逕予排除，
    此觀諸最高法院三十二年上字第六十七號判例意旨亦甚彰明。公訴意旨認被告除
    上開二次販賣海洛因之情節外，另涉有十餘次販賣海洛因予戊○○之犯行，係以
    證人戊○○及丁○○二人證述戊○○自九十年三月初起到同年月二十日止，共向
    被告甲○○購買海洛因十幾次等語及0000000000號行動電話通聯紀錄
    為其所憑論據。訊據被告甲○○除坦承前揭論罪科刑之犯行外，堅決否認右揭其
    餘犯行，辯稱：伊只販賣戊○○二次而已等語。經查，證人戊○○及丁○○雖均
    證稱：戊○○之海洛因是向被告甲○○購買，是戊○○或丁○○以000000
    0000號呼叫器聯絡被告後，被告會直接打伊等之0000000000號行
    動電話給戊○○，聯絡時間、地點、金額後，再去拿海洛因等語，惟經核閱卷附
    戊○○上開0000000000號行動電話通聯紀錄結果，與被告00000
    00000號呼叫器有受話、發話紀錄之次數共七次，扣除上開被告坦承之二次
    及為警查獲之一次外，僅餘四次，與證人戊○○及丁○○上開所述之十餘次大相
    逕庭，是證人戊○○、丁○○上開不利於被告之陳述，與上開卷存通聯紀錄顯示
    之客觀事實顯有矛盾，即難認證人戊○○及丁○○之前開證述全無瑕疵，又證人
    丁○○於偵查中已證稱：「‧‧‧我與戊○○前往交易約有四、五次，其餘都是
    戊○○或與友人前往交易。」等語，是丁○○所稱戊○○向甲○○購買十餘次之
    海洛因一節，除二人一同前往交易者外，其餘次數均係聽自戊○○之傳聞證據，
    且與前開通聯記錄所示，亦不一致，是證人丁○○之證言，亦難採為不利於被告
    之認定。而被告所持0000000000號行動電話通聯紀錄縱有與被告之0
    000000000號呼叫器之通話顯示，亦僅足認戊○○或丁○○有於該時日
    與被告進行通話、聯絡，自難作為證人戊○○及丁○○之前開證述之積極佐證而
    遽為不利於被告犯罪事實之認定，揆諸前開說明，尚難單憑證人戊○○前開有瑕
    疵之指述，據為被告公訴意旨所指販賣十餘次海洛因予戊○○之認定，此外，復
    查無其他積極證據證明被告確有公訴人所指此部分之犯行，惟公訴意旨認此部分
    與前揭論罪科刑之販賣第一級毒品罪間，有連續犯之裁判上一罪關係，爰不另為
    無罪之諭知。
據上論斷，應依刑事訴訟法第二百九十九條第一項前段，毒品危害防制條例第四條第
一項、第十七條、第十八條第一項前段、第十九條第一項，刑法第十一條前段、第五
十六條、第五十九條，判決如主文。
本案經檢察官陳俊秀到庭執行職務
中      華      民      國    九十一    年      六      月    二十八    日
                                 臺灣臺南地方法院刑事第四庭
                                   審判長法  官  簡  慧  娟
                                         法  官  陳  欽  賢
                                         法  官  陳  燁  真
右正本證明與原本無異。
如不服本判決，應於判決送達後十日內向本院提出上訴狀( 應附繕本 )。
                                         書記官  黃  富  煜
中      華      民      國    九十一    年      六      月    二十八    日
附錄論罪科刑法條：
毒品危害防制條例第四條第一項、第五項：
製造、運輸、販賣第一級毒品者，處死刑或無期徒刑；處無期徒刑者，得併科新台幣
一千萬元以下罰金。
前四項之未遂犯罰之。
